臺灣新北地方法院民事裁定
111年度小聲抗字第2號
抗  告  人  劉佩玲  


相  對  人  黃莉婷  

            林桂香  
上列當事人間請求給付利息等事件，抗告人對於中華民國111年9
月12日本院板橋簡易庭111年度板小調字第140號裁定提起抗告，
本院裁定如下：
    主  文
抗告駁回。
抗告訴訟費用由抗告人負擔。
    理  由
一、抗告意旨略以：本件訴訟紛爭緣由，乃係相對人黃莉婷於民
    國96年間承租抗告人所有臺北市○○區○○○路0段00巷00號11樓
    房屋，卻積欠租金新臺幣（下同）96,000元未付，雖經臺灣
    臺北地方法院（下稱臺北地院）以97年度北小調字第281號
    調解成立，相對人黃莉婷、林桂香願於97年4月25日前連帶
    給付抗告人96,000元，然相對人二人卻於調解成立後即不見
    蹤影，經抗告人聲請對相對人為強制執行仍無結果，經臺北
    地院發給97年度執字第122720號債權憑證。抗告人歷經十餘
    年來查調相對人所得、財產均無所獲，幸於今年查得相對人
    黃莉婷現居住在臺北市中山區，並在新北市中和區工作，抗
    告人再聲請本院對相對人強制執行（執行案號：111年度司
    執字第35880號）。然因相對人惡意逃避、隱瞞債務達14年
    之久，抗告人受有利息及查調費用之損害，爰提起本件訴訟
    ，請求相對人給付自97年4月25日迄債務清償之日止，按年
    利率5％計算之利息計72,000元，以及強制執行所為查調所得
    、財產等費用計800元。由上可知，本件訴訟紛爭發生地在
    臺北市中山區，相對人黃莉婷現居住地在臺北市中山區、工
    作地點在新北市中和區，因抗告人亦居住在新北市中和區，
    始向本院板橋簡易庭提起本件訴訟，然原審卻將本案移送臺
    灣橋頭地方法院，讓抗告人、相對人舟車勞頓至高雄應訴，
    似有不妥，爰提起抗告，請求廢棄原裁定等語。
二、按訴訟由被告住所地之法院管轄，民事訴訟法第1條第1項前
    段定有明文。次按訴訟之全部或一部，法院認為無管轄權者
    ，依原告之聲請或依職權以裁定移送於其管轄法院，同法第
    28條第1項亦有明定。經查：
  ㈠相對人於抗告人起訴時籍設高雄市梓官區，有其等個人戶籍
    資料查詢結果可參。抗告人雖主張相對人黃莉婷之居所地在
    臺北市○○區○○○路000號7樓之3，然經原法院寄送相關訴訟文
    書，已以「原址查無其人」為由退回（見原審卷第51頁）；
    本院再詢該址之屋主、社區管理委員會，亦均陳報稱相對人
    黃莉婷已遷離多年、現未居住於該址等語明確（見本院卷第
    43、45頁），由此可見相對人黃莉婷於本件訴訟繫屬時並未
    居住在上址。至抗告人另主張相對人黃莉婷之工作地點在新
    北市中和區乙節，此乃涉及送達處所（民事訴訟法第136條
    、第138條規定參照），非屬定管轄之原因，而抗告人亦未
    提出任何事證足認相對人黃莉婷實際住所在新北市中和區。
  ㈡再依抗告人起訴之事實，非為專屬管轄事件，復無可認具民
    事訴訟法其他特別審判籍之事由，依民事訴訟法第1條第1項
    之規定，自應由相對人住所地法院即臺灣橋頭地方法院管轄
    。原法院認其無管轄權，依職權裁定移送臺灣橋頭地方法院
    ，並無違誤；抗告意旨指摘原裁定不當，求予廢棄，非有理
    由，應予駁回。
三、據上論結，本件抗告為無理由，裁定如主文。
中　　華　　民　　國　　111 　年　　11　　月　　29　　日
                民事第二庭    審判長法　官　黃若美
　　　　　　　　　
                                    法　官　宋泓璟
　　　　　　　　　　　　　　　　　　　　　　
                                    法　官　楊雅萍
以上正本係照原本作成。
本裁定不得再抗告。
中　　華　　民　　國　　111 　年　　11　　月　　30　　日
                                    書記官  蘇  泠